

Mexico City, Mexico

in Ricardo Ruiz

gaanzz11@gmail.com

gitlab.com/Ricardoengitlab

github.com/Ricardoengithub

(+52) 5620278551

RESUMEN

Tengo 6 años de experiencia en programación y 2 años de experiencia profesional en sectores como seguros, bienes raíces e e-commerce. Trabajo principalmente con Javascript(con experiencia en React), Python(con experiencia en Django) y Java. Gracias a mi formación puedo desenvolverme en cualquier área de desarrollo incluyendo la investigación sin embargo estoy interesado principalmente en la parte del front.

EXPERIENCIA

Front end developer en GNP Seguros

Abril 2021 - Febrero 2022

Trabajé creando la UI donde los agentes llenan los datos necesarios para obtener la cotización del seguro. Junto a los equipos de BE y DB coordiné las integraciones con el equipo de Front así como la asignación de actividades a desempeñar por parte del equipo.

React / Redux / Material UI / Team Management

Full stack developer en M22

Octubre 2020 - Febrero 2021

Realicé la UI donde las personas pueden ver en tiempo real los detalles y la disponibilidad de las posibles opciones de compra en distintos tipos de proyectos. Además de la integración con un CMS(Strapi) para la actualización y administración de la información por parte de la empresa.

React / Strapi / QGIS / GraphQL / PostgreSQL

Full stack developer en Ultra maratón sierra mixe

Enero 2020 - Septiembre 2020

Realicé la página web de la carrera así como la automatización de los procesos que involucran su realización, tales como la publicidad, el registro y el pago.

React / Google Firebase / Bootstrap

Full stack developer

Verano 2018

Realicé una aplicación para Android donde ayudo a los profesores a calcular la función ϕ de Euler, además de poder calcular si un número es primo y los números primos dentro de un rango dado. Android Studio / Flutter / Dart

EDUCACIÓN

Ciencias de la computación (2017 - 2021)

Nextjs, Golang, Strapi

Universidad Nacional Autónoma de México

<u>Cursos relevantes:</u> Autómatas, Arquitectura de computadoras, Análisis de algoritmos, Inteligencia Artificial, Ingeniería de software, Sistemas operativos, Estructura de datos, Bases de datos relacionales, Computación distribuida, Sistemas de información geográfica

GPA: 85

6 meses

HABILIDADES

IDIOMAS

4 años Python, Java, HTML, CSS Español - Nativo Inglés - Conversacional 2 años C#, Unity, Racket, C, Django, Haskell Francés - Intermedio Gatsby, GraphQL, Redux